【裁判字號】    88,訴,2489
【裁判日期】    890407
【裁判案由】    毒品危害防制條例
【裁判全文】
臺灣高雄地方法院刑事判決                        八十八年度訴字第二四八九號
    公  訴  人  臺灣高雄地方法院檢察署檢察官
    被      告  甲○○
右列被告因違反毒品危害防制條例案件，茲經檢察官提起公訴（八十八年度毒偵字第
九０七號、八十八年度毒偵字第一九八三號、八十八年度偵緝字第一八三二號），本
院判決如左：
    主  文
甲○○連續施用第一級毒品，處有期徒刑捌月；又連續施用第二級毒品，處有期徒刑
肆月。應執行有期徒刑拾月。
吸管壹支、針筒貳支及夾鏈袋參只均沒收銷燬之。
    事  實
一、甲○○前因施用毒品案件，經依臺灣高雄地方法院以八十八年度毒聲字第四七一
    號裁定送觀察、勒戒後，無繼續施用毒品之傾向，由臺灣高雄地方法院檢察署檢
    察官於八十八年二月十日以八十八年度偵字第九四五號不起訴處分確定。詎甲○
    ○嗣又基於施用第一級毒品之概括犯意，自八十八年二月間某日起至八十八年九
    月二十九日止，連續在高雄市○○區○○路一三八巷四之四號之住處，以將海洛
    因摻入香菸內點火燃燒之方式施用第一級毒品海洛因；復又另基於施用第二級毒
    品之概括犯意，自八十八年四月二十八日十一時二十五分起回溯二十四小時內之
    某時止起，迄八十八年九月二十九日十三時三十分起回溯二十四小時內某時止（
    經公權力拘束之時間除外），共計二次，在不詳地點處施用第二級毒品甲基安非
    他命；經警分別於八十八年四月二十八日在高雄市○○區○○路一三八巷四之四
    號、八十八年七月二十二日在高雄市前金區○○○路、八十八年九月二十九日在
    高雄縣林園鄉○○村○○鄰○○路一五二號等處查獲，而於八十八年四月二十八
    日查獲時並扣得吸管一支，而八十八年九月二十九日查獲時並扣得針筒二支、夾
    鏈袋三只等物；經依臺灣高雄地方法院以八十八年度毒聲字第六四二一號裁定送
    觀察、勒戒後，有繼續施用毒品傾向。
二、案經高雄市政府警察局移請臺灣高雄地方法院檢察署檢察官偵查起訴。
    理  由
一、訊據被告陳祁安固坦認確曾於上開時地，以前開方式連續施用第一級毒品海洛因
    ，惟矢口否認有何施用第二級毒品甲基安非他命之犯行，辯稱：因之前曾因病前
    往大同醫院及國軍高雄總醫院看病，且曾去幸生醫院戒海洛因毒癮，可能是醫院
    開的藥含有安非他命，而扣案之針筒二支、夾鏈袋三只也不是我的云云；惟查，
    被告於八十八年四月二十八日及同年九月二十九日經警查獲時所採集之尿液，經
    分別送高雄市衛生局檢驗之結果，均呈現曾施用第一級毒品及第二級毒品之陽性
    反應，有該局出具之煙毒尿液檢驗成績書二紙（檢驗號碼：高衛試煙字第Ｇ－五
    四三號及Ｆ－三０一號）在卷可稽，而所扣案之吸管，被告已自承係施用毒品之
    用（見本院八十九年三月二十一日審判筆錄），然該吸管經送高雄醫學院附設中
    和紀念醫院檢驗之結果，呈現有甲基安非他命之反應，有該院所出具之檢驗報告
    單一紙（檢驗編號：Ｂ0000000號）附卷可查，被告雖另辯稱係因前往大
    同醫院及國軍總醫院看病，且曾去幸生醫院戒海洛因毒癮，可能是醫院開的藥有
    安非他命云云，然經本院依職權分別向大同醫院、國軍高雄總醫院及幸生醫院函
    查之結果，其中國軍總醫院查無被告之就診紀錄，而大同醫院及幸生醫院亦均函
    覆被告雖有就醫紀錄，然各該醫院所開立之處方經服用均不會出現嗎啡或安非他
    命陽性反應，此有國軍高雄總醫院（八九）濟世二字第０五二六號函、高雄市立
    大同醫院高市大醫歷字０二三０號函及幸生醫院八十九年三月一日函三紙附卷可
    稽，被告所辯並未施用第二級毒品云云，顯不可採；至被告自白連續施用第一級
    毒品之部分，除上開由高雄市衛生局出具之煙毒尿液檢驗成績書二紙（即檢驗號
    碼：高衛試煙字第Ｇ－五四三號及Ｆ－三０一號）外，另被告於八十八年七月二
    十二日經警查獲後所採集之尿液經送高雄市衛生局檢驗之結果，亦呈現曾施用第
    一級毒品之陽性反應，有該局八十八年七月三十日所出具之煙毒尿液檢驗成績書
    一紙（檢驗號碼：高衛試煙字第Ｓ－七０三號）在卷可考；而所扣案之針筒二支
    及夾鏈袋三只經送高雄醫學院附設中和紀念醫院檢驗之結果，均有海洛因之陽性
    反應，有該院所出具之檢驗報告單二紙（檢驗編號：Ｂ0000000、000
    0000號）附卷可憑，被告雖辯稱針筒及夾鏈袋非其所有，然該扣案物針筒及
    夾鏈袋既係警方於八十八年九月二十九日查獲被告有施用毒品犯行時所查扣，被
    告復又無法明確說明該針筒及夾鏈袋所有人究為何人，被告所辯自難採信，被告
    自白施用第一級毒品之部分應可認與事實相符；又被告前因施用毒品案件，經依
    臺灣高雄地方法院八十八年度毒聲字第六四二一號裁定送觀察、勒戒後，認無繼
    續施用毒品之傾向，由臺灣高雄地方法院檢察署檢察官於八十八年二月十日以八
    十八年度偵字第九四五號不起訴處分確定，有不起訴處分書在卷足憑。其於五年
    後再犯毒品危害防制條例第十條之罪，經裁定送觀察勒戒，認有繼續施用毒品傾
    向，有臺灣高雄地方法院八十八年度毒聲字第六四二一號裁定及高雄看守所附設
    勒戒處所八十八年十一月十五日高所坤戒勒字第四八八八號函送之證明書一份附
    卷可參，被告罪證明確，應予依法論科。
二、按犯毒品危害防制條例第十條之罪，經觀察勒戒後，無繼續施用毒品之傾向者，
    應由檢察官為不起訴處分。經不起訴處分後五年內再犯第十條之罪，經觀察勒戒
    後，認有繼續施用毒品之傾向者，即不適用前項之規定（即應由檢察官偵查起訴
    ），毒品危害防制條例第二十條第三項定有明文。核被告前案於經不起訴處分後
    ，五年內再犯毒品危害防制條例第十條第一項及同條第二項之罪，且經觀察勒戒
    後，有繼續施用毒品之傾向，依前揭規定，應依毒品危害防制條例第十條第一項
    及同條第二項之規定論罪科刑。其多次施用第一級及第二級毒品行為，均時間密
    接、分別犯構成要件相同之罪，均顯係基於概括犯意為之，均應依連續犯規定論
    處，並均加重其刑。公訴人雖認被告係自八十八年二月間起至八十八年四月二十
    八日遭警查獲前即有多次施用第二級毒品之犯行，惟既經被告否認，復無其他證
    據可認被告確自八十八年二月間開始即有施用第二級毒品之犯行，然公訴人既認
    與前開所論被告施用第二級毒品之犯行有連續犯之裁判上一罪之關係，爰不另為
    無罪之諭知，併予敘明。被告因施用第一級毒品及第二級毒品前持有毒品之行為
    ，本應以持有論，惟各該次持有毒品之行為均為其後施用毒品之行為所吸收，不
    另論罪。被告所犯上開連續施用第一級毒品及連續施用第二級毒品二罪，犯意各
    別，行為互異，應予分論併罰。審酌被告前已經因施用毒品而經送觀察、勒戒，
    惟仍不知痛改前非，猶重蹈覆轍自殘其身，然姑念犯罪後態度良好，坦承部分犯
    行，爰分別量處如主文所示之刑，併定應執行之刑，以為懲儆。扣案之物吸管一
    支、針筒二支及夾鏈袋三只，經檢驗後，均分別有為甲基安非他命及海洛因之反
    應，已如前述，因均與其內屬毒品危害防制條例所定之毒品甲基安非他命及海洛
    因無法分離，均應認同屬毒品之違禁物，爰依毒品危害防制條例第十八條第一項
    之規定，宣告沒收並銷燬之。
三、據上論斷，應依刑事訴訟法第二百九十九條第一項前段，毒品危害防制條例第十
    條第一項、第二項、第十八條第一項，刑法第十一條、第五十六條、第五十一條
    第五款，判決如主文。
本案經檢察官陳銘珠到庭執行職務
中      華      民      國      八十九    年      四      月      七    日
                                臺灣高雄地方法院刑事第六庭
                                    法  官  李怡諄
右正本證明與原本無異。
如不服本判決，應於判決送達後十日內，向本院提出上訴狀。
                                    書記官  羅榮全
中    華    民    國      八十九      年      四      月      八      日
附錄本件論罪條文：毒品危害防制條例第十條第一項、第二項
施用第一級毒品者，處六月以上五年以下有期徒刑。
施用第二級毒品者，處三年以下有期徒刑。


司法院資訊處製作；財團法人民間司法改革基金會備份。
